【裁判字號】    92,訴,451
【裁判日期】    920318
【裁判案由】    毒品危害防制條例
【裁判全文】
臺灣臺中地方法院刑事判決                          九十二年度訴字第四五一號
    公  訴  人  臺灣臺中地方法院檢察署檢察官
    被      告  甲○○
右列被告因毒品危害防制條例案件，經檢察官提起公訴（九十一年度毒偵字第三六二
六號），本院判決如左：
    主  文
甲○○施用第一級毒品，累犯，處有期徒刑壹年貳月。
    事  實
一、甲○○前曾有違反槍砲彈藥刀械管制條例、麻醉藥品管理條例及毒品危害防制條
    例等犯行。其中於民國八十八年間，因施用毒品案件，經本院二次裁定送觀察、
    勒戒後，均認無繼續施用毒品傾向，由臺灣臺中地方法院檢察署檢察官分別於八
    十八年三月十日及同年四月六日，以八十八年度偵字第六二四六號、第八一九四
    號為不起訴處分確定；又於八十八年間，因三犯施用毒品案件，經該署檢察官提
    起公訴，及聲請強制戒治，並經本院判處其施用第一級毒品、第二級毒品部分為
    有期徒刑十月及八月，定應執行刑為有期徒刑一年四月確定在案，自八十九年四
    月十三日入監服刑，自同年十月二十九日起算刑期，指揮書執行完畢日期為九十
    一年二月二十八日（強制戒治部分則於八十九年十月二十八日期滿）；另於八十
    九年間，復因施用毒品案件，經本院判處有期徒刑五月，得易科罰金確定在案，
    接續上開案件自九十一年三月一日開始執行，指揮書執行完畢日期原為九十一年
    七月三十一日，嗣因其在獄中表現良好，而於九十年十二月十七日縮短刑期假釋
    出獄，並交付保護管束，保護管束期間至九十一年七月十一日屆滿未經撤銷視為
    執行完畢。詎料，甲○○猶仍不知悔改，復基於施用第一級毒品之犯意，於九十
    一年九月二十四日或其前四、五日內某時，在臺中縣、南投縣某不詳地點，以不
    詳方式，施用毒品海洛因一次。嗣於九十一年九月二十四日二十一時十分許，經
    警持檢察官核發強制到場許可書，強制其到場採尿送驗呈現可待因及嗎啡陽性反
    應，始悉上情。
二、案經臺中縣警察局大甲分局報請臺灣臺中地方法院檢察署檢察官偵查起訴。
    理  由
一、訊據被告甲○○矢口否認有何施用第一級毒品犯行，辯稱：在九十一年八、九月
    間，伊因手部疼痛，同在工地工作之友人王朝益有拿坐骨神經痛的止痛藥給伊服
    用，可能是服用該藥物，所以尿液呈現可待因及嗎啡均陽性反應；在警局伊並沒
    有承認施用毒品，是警察自行寫好筆錄再叫伊簽名云云。惟查，被告於九十一年
    九月二十四日經警採其尿液送驗結果，確實呈現可待因及嗎啡均陽性反應，有中
    山醫學大學附設醫院藥物濫用檢測中心出具之報告書及列管毒品人口尿液檢體採
    集送驗紀錄表各一份在卷可參。查初次吸食或施打煙毒及麻藥者，經人體代謝作
    用於八小時之內，即有約百分之八十之量排出，二十四小時之後，續有約剩餘量
    之百分之九十再排出，七十二小時之後仍有殘餘微量排出，吸食或施打者個人體
    質不同，其排出時間亦會有所差異，尤其成癮者，其於吸食後一百二十小時內所
    採之尿液，配合較具公信力之儀器（如氣相質譜儀），仍可能被檢測出，海洛因
    係由嗎啡經化學合成之半人工合成品，其藥（毒）性倍於嗎啡，其施打或吸食後
    經人體代謝作用而分解成藥（毒）性較低之嗎啡，而於尿液中被檢測出，故吸食
    或施打海洛因或嗎啡在尿液中均以嗎啡型態被檢測出，有憲兵司令部八十年三月
    二十五日（八０）鑑驗字第０九九九號函文一紙附卷可稽，被告既於採尿當日其
    尿液被檢測出有可待因及嗎啡陽性反應，足見其有於採尿日或其前四、五日內某
    時施用海洛因之犯行。況且，被告於九十一年九月二十四日二十一時三十分採尿
    當日之警詢筆錄確實未承認有施用毒品之犯行，嗣於同年十月二十七日八時四十
    分之警詢筆錄，經警持已呈可待因及嗎啡均陽性反應之檢驗報告予被告觀覽時，
    被告始供稱其於九十一年九月二十三日十九時許，在其位於臺中縣外埔鄉○○村
    ○○路七九六號住處，曾施用海洛因，且所吸食之海洛因是向乙名綽號「阿文」
    的男子購買的，但不知綽號「阿文」之真實姓名及住址等情，有各該詢問筆錄在
    卷可按，且被告於前開列管毒品人口尿液檢體採集送驗紀錄表上並註明未服用任
    何藥物。被告於首次警詢筆錄並未承認有施用毒品，果如確為警員自行捏造筆錄
    內容，何故不於第一次之警詢筆錄即載明被告自白施用毒品，足見被告辯解稱是
    警員自行寫好筆錄要伊簽名一情非屬實情。又被告直承採尿前一星期人均在南投
    縣，直至九十一年九月二十二日才返回臺中縣住處，足見被告施用毒品地點亦在
    臺中縣或南投縣某處，堪以認定。又被告於八十八年間，因施用毒品案件，經本
    院二次裁定送觀察、勒戒後，均認無繼續施用毒品傾向，由臺灣臺中地方法院檢
    察署檢察官分別於八十八年三月十日及同年四月六日，以八十八年度偵字第六二
    四六號、第八一九四號為不起訴處分確定；又於八十八年間，因三犯施用毒品案
    件，經該署檢察官提起公訴，及聲請強制戒治，並經本院判處其施用第一級毒品
    、第二級毒品部分為有期徒刑十月及八月，定應執行刑為有期徒刑一年四月確定
    在案，強制戒治部分則於八十九年十月二十八日期滿等情，有前開不起訴處分書
    、起訴書、臺灣臺中地方法院檢察署刑案資料查註紀錄表、臺灣高等法院被告全
    國前案紀錄表各一份附卷可按，被告屬三犯以上施用毒品案件，依法應接受刑罰
    制裁。本件事證明確，被告犯行洵堪認定。
二、核被告所為，係犯毒品危害防制條例第十條第一項施用第一級毒品罪。被告持有
    毒品之低度行為，應為施用毒品之高度行為所吸收，不另論罪。末查，被告前曾
    於八十八年間，因三犯施用毒品案件，經本院判處其施用第一級毒品、第二級毒
    品部分為有期徒刑十月及八月，定應執行刑為有期徒刑一年四月確定在案，自八
    十九年四月十三日入監服刑，自同年十月二十九日起算刑期，指揮書執行完畢日
    期為九十一年二月二十八日；另於八十九年間，復因施用毒品案件，經本院判處
    有期徒刑五月，得易科罰金確定在案，接續上開案件自九十一年三月一日開始執
    行，指揮書執行完畢日期原為九十一年七月三十一日，嗣因其在獄中表現良好，
    而於九十年十二月十七日縮短刑期假釋出獄，並交付保護管束，保護管束期間至
    九十一年七月十一日屆滿未經撤銷視為執行完畢，有前開紀錄表在卷可明，其於
    五年內再犯本件有期徒刑以上之罪，為累犯，依刑法第四十七條規定加重其刑。
    爰審酌被告前已有施用麻藥、煙毒、毒品等犯行，復經過觀察、勒戒及強制戒治
    ，均未戒絕毒品，顯然依賴毒品甚深，暨考其施用毒品方法、手段、動機，及犯
    後飾詞否認坦承犯行，顯無悔意等一切情狀，量處如主文所示之刑。
據上論斷，應依刑事訴訟法第二百九十九條第一項前段，毒品危害防制條例第十條第
一項、第二十條第三項前段，刑法第十一條前段、第四十七條，判決如主文。
中      華      民      國      九十二      年      三    月    十八    日
                                        法  官  賴妙雲
右正本證明與原本無異。
如不服本判決，應於送達後十日內向本院提出上訴狀 （須附繕本） ，上訴於台灣高
法院台中分院。
                                        書記官
中      華      民      國      九十二      年      三    月    十八    日
附錄論罪科刑法條
毒品危害防制條例第十條第一項
第 10 條    施用第一級毒品者，處六月以上五年以下有期徒刑。
            施用第二級毒品者，處三年以下有期徒刑。


司法院資訊處製作；財團法人民間司法改革基金會備份。
